# 请教陈老师,关于可抵扣亏损?

提问人：wangxu811024 时间：2010-02-03 16:38:31
可抵扣经营亏损的确认 我们在年底确定可抵扣经营亏损导致的递延所得税资产时，一般企业没有汇算清缴，如果去年有经税务局认定的可抵扣亏损 1000 万,今年年底的数字怎么确定? 今年按会计利润 500 万和已知的调整事项 200 万计算后,可抵扣亏损为 300 万? 这样可以吗?还是必须要以税务局认定的数字确认?

回答人：chenyiwei
回复 楼主 wangxu811024 的帖子这主要是对“确定程度”的估计问题。准则不会直接规定必须取得什么证据，关键是公司和会计师认为最终税务局的认定结果是否会与目前的估计数 300 万存在重大差异。这是要综合各种已知条件分析判断的。 另外，就可抵扣亏损确认递延所得税资产是需要非常谨慎的，应当提供未来期间有足够应纳税所得额的充分证据。

回答人：chenyiwei
回复 藤椅 wangxu811024 的帖子一般还是应当通过专业判断作出尽可能准确的估计。

回答人：chenyiwei
回复 藤椅 wangxu811024 的帖子一般还是应当通过专业判断作出尽可能准确的估计。